臺灣雲林地方法院刑事判決　　　　　　　 94年度訴字第374號
公　訴　人　臺灣雲林地方法院檢察署檢察官
被　　　告　甲○○　男　31歲.
上列被告因違反毒品危害防制條例案件，經檢察官提起公訴（94
年度毒偵緝字第47號、94年度毒偵字第953 號），被告自白犯罪
，本院裁定依簡式審判程序審理，本院判決如下：
    主  文
甲○○連續施用第一級毒品，累犯，處有期徒刑拾月，扣案之第
一級毒品海洛因壹包（淨重零點玖公克），沒收銷燬之；又連續
施用第二級毒品，累犯，處有期徒刑伍月。應執行有期徒刑壹年
貳月，扣案之第一級毒品海洛因壹包（淨重零點玖公克），沒收
銷燬之。
    事  實
一、甲○○前因竊盜案件，經本院於民國92年10月21日，以92年
    度虎簡字第347 號判處有期徒刑4 月，如易科罰金，以300
    元折算1 日確定，於93年8 月25日執行完畢。另前因施用第
    一級毒品海洛因及第二級毒品甲基安非他命案件，經依本院
    92年度毒聲字第432 號裁定，送觀察、勒戒後，認有繼續施
    用毒品傾向，再由本院以92年度毒聲字第840 號裁定令入戒
    治處所施以強制戒治，復獲本院93年度毒聲字第96號裁定停
    止強制戒治，所餘戒治期間付保護管束，於93年10月31日保
    護管束期滿。詎仍不知悔改，復基於施用第一級毒品之概括
    犯意，自93年12月間某日起，至94年3 月15日採尿回溯前72
    小時內之某時，在雲林縣斗南鎮○○路3 號住處，以將毒品
    海洛因摻入香菸內點燃吸食方式，連續施用第一級毒品海洛
    因多次；另基於施用第二級毒品之概括犯意，自93年6 月間
    某日起，至94年3 月15日採尿回溯前96小時內某時，在其前
    揭住處，以將毒品甲基安非他命置於玻璃球內加熱使生白色
    煙霧後吸食其煙之方式，連續施用第二級毒品甲基安非他命
    多次。嗣於(一)93年12月29日21時45分許，為警在雲林縣崙背
    鄉大有村永安宮前查獲，扣得毒品海洛因1 包（淨重0.9 公
    克）、殘渣袋3 小包及鏟子1 支等物，並於同日採尿送驗，
    結果呈「嗎啡及甲基安非他命陽性」反應；(二)94年2 月15日
    16 時12 分許，為警持臺灣雲林地方法院檢察署檢察官核發
    之乙○警強字第14號強制採驗尿液許可書，對其採尿送驗，
    結果呈「嗎啡及甲基安非他命陽性」反應；(三)94年3 月15日
    9 時40分許，因另涉竊盜案件，為警在雲林縣斗南鎮○○路
    ○ 段與大同路口查獲，並扣得施用毒品工具注射針筒1 支等
    物，始悉上情。
二、案經雲林縣警察局刑警隊報請臺灣雲林地方法院檢察署檢察
    官偵查起訴。
    理  由
一、上揭事實，業經被告甲○○坦白承認，並有檢驗呈「嗎啡陽
    性、甲基安非他命陽性」之雲林縣衛生局煙毒尿液檢驗成績
    書、臺灣檢驗科技股份有限公司濫用藥物尿液檢驗報告及詮
    昕科技股份有限公司濫用藥物尿液檢驗報告各1 紙附卷可稽
    ，並有殘渣袋3 小包及注射針筒1 支扣案可證。又扣案之海
    洛因毒品1 包（淨重0.9 公克），經送法務部調查局鑑定結
    果，確認「含第一級第六項毒品海洛因成分」，屬第一級毒
    品，有該局94.4.4. 調科壹字第160002528 號鑑定通知書附
    卷可稽，足認被告自白與事實相符，應可採信。又其前因毒
    品案件，經裁定送觀察、勒戒後，認有繼續施用毒品傾向，
    再由裁定令入戒治處所施以強制戒治，復獲裁定停止強制戒
    治，所餘戒治期間付保護管束，於93年10月31日保護管束期
    滿等情，有前述不起訴處分書及臺灣高等法院被告全國前案
    紀錄表等件在卷可參。本件事證明確，被告犯行，堪以認定
    。
二、核被告所為，係犯毒品危害防制條例第10條第1 項之施用第
    一級及同條第2 項之施用第二級毒品罪。被告持有第一、二
    級毒品進而施用，其持有之低度行為，為施用之高度行為吸
    收，不另論罪。又被告先後多次施用第一級、第二級毒品犯
    行，時間緊接，各所犯罪名相同，顯係分別出於概括犯意反
    覆為之，為連續犯，應依刑法第56條規定，以一罪論，並加
    重其刑。又被告前因竊盜案件，經本院於92年10月21日，以
    92年度虎簡字第347 號判處有期徒刑4 月，如易科罰金，以
    300 元折算1 日確定，於93年8 月25日執行完畢，有臺灣高
    等法院被告全國前案紀錄表在卷可稽。茲被告於有期徒刑執
    行完畢後，5 年內，再犯本件有期徒刑以上之罪，為累犯，
    應依刑法第47條規定，加重其刑。其所犯施用第一級毒品及
    施用第二級毒品2 罪間，犯意各別，行為互殊，應分論併罰
    。爰審酌被告經觀察、勒戒後，仍未戒絕毒癮，繼續施用毒
    品，及多次施用毒品，遭警查獲，暨犯後坦承犯行等一切情
    狀，量處如主文所示之刑，併定其應執行之刑。扣案之第一
    級毒品海洛因1 包（淨重0.9 公克），屬查獲之毒品，不問
    屬於犯人與否，依毒品危害防制條例第18條第1 項前段，宣
    告沒收銷燬之。至扣案之殘渣袋3 小包、鏟子1 支及注射針
    筒1支 ，業經被告於審理時表示拋棄，不另宣告沒收，併此
    敘明。
據上論斷，應依刑事訴訟法第299 條第1 項前段，毒品危害防制
條例第10條第1 項、第2 項、第18條第1 項前段，刑法第11條前
段、第56條、第47條、第51條第5款，判決如主文。
本案經檢察官丙○○到庭執行職務
中　　華　　民　　國　　94　　年　　5 　　月　　31　　日
                  刑事第二庭    法  官  柯志民
以上正本證明與原本無異。
如不服本判決，應於判決送達後10日內，向本院提出上訴狀。
                                書記官　魏輝碩
中　　華　　民　　國　　94　　年　　5 　　月　　31　　日
論罪之法條全文：
毒品危害防制條例第10條
施用第一級毒品者，處六月以上五年以下有期徒刑。
施用第二級毒品者，處三年以下有期徒刑。
